臺灣屏東地方法院刑事判決
111年度交易字第33號
公  訴  人  臺灣屏東地方檢察署檢察官
被      告  劉明昭


上列被告因過失傷害案件，經檢察官提起公訴（110年度偵字第9
915號），本院判決如下：
    主  文
本件公訴不受理。
    理  由
一、公訴意旨如起訴書所載（如附件）。
二、告訴乃論之罪，告訴人於第一審辯論終結前，得撤回其告訴
    ；又告訴經撤回者，法院應諭知不受理之判決，且得不經言
    詞辯論為之，刑事訴訟法第238條第1項、第303條第3款、第
    307條分別定有明文。
三、本案被告劉明昭因過失傷害案件，經告訴人林秀英告訴後（
    見警卷第8頁），經檢察官提起公訴，認被告係犯刑法第284
    條前段之過失傷害罪，依同法第287條前段之規定須告訴乃
    論。茲據告訴人於本案審理中具狀聲請撤回其告訴，有其出
    具之刑事撤回告訴狀在卷可按（見本院卷第91頁），揆諸前
    開說明，爰不經言詞辯論，逕為諭知不受理之判決。
四、據上論斷，應依刑事訴訟法第303條第3款、第307條，判決
    如主文。
本案經檢察官郭姿吟提起公訴。
中　　華　　民　　國　　111 　年　　3 　　月　　14　　日
            刑事第四庭  審判長法  官  黃柏霖
                              法  官  林敬超 
                              法  官  錢毓華
以上正本證明與原本無異。
如不服本判決應於收受判決後20日內向本院提出上訴書狀，並應
敘述具體理由；其未敘述上訴理由者，應於上訴期間屆滿後20日
內向本院補提理由書（均須按他造當事人之人數附繕本）「切勿
逕送上級法院」。
中　　華　　民　　國　　111 　年　　3 　　月　　14　　日
                              書記官  郭淑芳 
附件：臺灣屏東地方檢察署檢察官起訴書1份。
--------------------------------------------------------
【附件】
臺灣屏東地方檢察署檢察官起訴書
                                     110年度偵字第9915號
　　被　　　告　劉明昭
上列被告因過失傷害案件，已經偵查終結，認應提起公訴，茲將
犯罪事實及證據並所犯法條分敘如下：
　　　　犯罪事實
一、劉明昭於民國110年4月10日9時45分許，騎乘車牌號碼000-0
    00號之普通重型機車，沿屏東縣屏東市華正路由西往東方向
    行駛，行經華正路與華夏路交岔口時，本應注意機車超車超
    越時應顯示左方向燈並於前車左側保持半公尺以上之間隔超
    過，行至安全距離後，再顯示右方向燈駛入原行路線，機車
    右轉彎時，應距交岔路口三十公尺前顯示方向燈或手勢，換
    入外側車道、右轉車道或慢車道，駛至路口後再行右轉。但
    由慢車道右轉彎時應於距交岔路口30至60公尺處，換入慢車
    道，而依當時天候晴、日間自然光線、柏油路面乾燥、無缺
    陷、無障礙物、視距良好等情，並無不能注意之情事，竟疏
    未注意貿然超車並未打右轉方向燈即進行右轉，適有林秀英
    騎乘車牌號碼000-000號普通重型機車，沿華正路由西往東
    方向行駛於劉明昭前方，見劉明昭自後方超車後未打右轉方
    向燈即進行右轉，閃避不及而人車倒地，林秀英因而受有左
    手小指近端指骨骨折、左足挫傷擦傷深部傷口癒合不良、頭
    部外傷併顱內出血、左第五指骨及掌骨骨折、左腳趾傷口壞
    死等傷害。嗣警據報到場處理，始循線查悉上情。
二、案經林秀英訴由屏東縣政府警察局屏東分局報告偵辦。
　　　　證據並所犯法條
一、證據清單及待證事實
編號 證據方法 待證事實 1 被告劉明昭於警詢及偵查中之供述 1、坦承有過失未打右轉方向燈之事實。 2、否認有造成告訴人林秀英受傷之事實，辯稱：我沒有感覺到有碰撞，我有過失沒有打右轉方向燈，但我沒有造成告訴人受傷等語。 2 告訴人林秀英於警詢及偵查中之指訴 證明其於上開時地因被告之過失行為人車倒地，因而受有左手小指近端指骨骨折、左足挫傷擦傷深部傷口癒合不良、頭部外傷併顱內出血、左第五指骨及掌骨骨折、左腳趾傷口壞死等傷害之事實。 3 證人洪嘉亨於偵查中具結之證述 1、證明其為本件交通事故發生後到場處理之員警 2、證明交通事故發生後之現場狀況、車輛業經移動、告訴人與被告發生交通事故之地點、雙方車損情形之事實。 4 屏基醫療財團法人屏東基督教醫院診斷證明書、高雄榮民總醫院診斷證明書 告訴人受有左手小指近端指骨骨折、左足挫傷擦傷深部傷口癒合不良、頭部外傷併顱內出血、左第五指骨及掌骨骨折、左腳趾傷口壞死等傷害之事實。 5 道路交通事故現場圖、道路交通事故調查報告表(一)(二)、車輛詳細資料報報表、現場暨車損照片15張 1、證明現場道路狀況。 2、證明車禍發生後，車輛之停放位置、受損情形及現場狀況。 6 交通部公路總局高雄區監理所屏澎區車輛行車事故鑑定會屏澎區0000000案鑑定意見書 1、證明被告劉明昭騎乘普通重型機車，行經行車管制號誌交岔路口，未使用方向燈，超越作右轉彎未注意與右側來車安全間隔，為肇事原因。 2、證明告訴人林秀英駕駛普通重型機車，行經行車管制號誌交岔路口，直行，閃避不及，無肇事因素。 
二、按機車超車超越時應顯示左方向燈並於前車左側保持半公尺
    以上之間隔超過，行至安全距離後，再顯示右方向燈駛入原
    行路線，機車右轉彎時，應距交岔路口三十公尺前顯示方向
    燈或手勢，換入外側車道、右轉車道或慢車道，駛至路口後
    再行右轉。但由慢車道右轉彎時應於距交岔路口30至60公尺
    處，換入慢車道；道路交通安全規則第101條第1項第5款及
    第102條第1項第4款分別定有明文。被告既考領有駕駛執照
    ，對於上揭規定自不得推諉不知，而依道路交通事故調查報
    告表之記載，當時天候晴、光線狀態為日間自然光線、柏油
    路面狀態乾燥、無缺陷、無障礙物且視距良好，並無不能注
    意之情事，被告為後車，告訴人為前車，被告既要超越前車
    並進行轉彎，自應由被告注意前車動態保持安全間隔超越，
    並提前打方向燈，而依告訴人陳述之情節，告訴人駕車並無
    違規之處，足見應係被告於超車做右轉彎時未保持安全間隔
    且做右轉彎時未使用方向燈因而肇事致告訴人身體受傷，被
    告確有過失，並因而造成告訴人受傷，被告之過失與告訴人
    之受傷顯具有相當因果關係。是核被告所為，係犯刑法第28
    4條前段之過失傷害罪嫌。
三、依刑事訴訟法第251條第1項提起公訴。
  　此　致
臺灣屏東地方法院
中　　華　　民　　國　 110　　年　　12　　月　　 8　　日
　　　　　　　　　　　　　　　　檢察官  郭 姿 吟
本件正本證明與原本無異
中　　華　　民　　國　 111　　年　　 1　  月　   7  　日
　　　　　　　　　　　　　　　　書記官  黃 美 滿

附錄本案所犯法條全文
中華民國刑法第284條
因過失傷害人者，處 1 年以下有期徒刑、拘役或 10 萬元以下
罰金；致重傷者，處 3 年以下有期徒刑、拘役或 30 萬元以下
罰金。